zh-CN: 萨克斯附带配件: 琴盒; 清洁布; 清洁通条布; 软木膏; 背带; 哨箍; 笛头帽; 笛头袋; 挂脖带; 哨片盒; 哨片; 琴架; 拇指托/调节器; 其他
zh-TW: 薩克斯風包含配件: 樂器盒; 清潔布; 清潔通條布; 軟木膏; 雙肩背帶; 束圈; 吹嘴蓋; 吹嘴袋; 頸帶; 簧片盒; 簧片; 支架; 拇指靠座 / 調節器; 其他
fr: Accessoires fournis avec le saxophone: Étui; Chiffon de nettoyage; Écouvillon de nettoyage; Graisse à liège; Harnais; Ligature; Couvre-bec; Pochette pour bec; Cordon; Étui à anches; Anches; Support; Repose-pouce / Ajusteur; Autre
it: Accessori inclusi del sassofono: Custodia; Panno per la pulizia; Scovolino; Grasso per sughero; Imbracatura; Legatura; Copribocchino; Astuccio per bocchino; Tracolla; Porta ance; Ance; Supporto; Poggiadito/regolatore; Altro
hr-HR: Uključeni pribor za saksofon: Kovčeg; Krpa za čišćenje; Bris za čišćenje; Mast za pluto; Pojas; Ligatura; Poklopac usnika; Torbica za usnik; Remen za vrat; Kutijica za trske; Trske; Stalak; Oslonac/korektor za palac; Ostalo
pt-PT: Acessórios incluídos com o saxofone: Estojo; Pano de limpeza; Escovilhão de limpeza; Massa para cortiça; Arnês; Abraçadeira; Tampa da boquilha; Bolsa de boquilha; Correia de pescoço; Estojo de palhetas; Palhetas; Suporte; Descanso de polegar/ajustador; Outro
cs: Přiložené příslušenství saxofonu: Pouzdro; Čisticí hadřík; Vytěrák; Mazadlo na korek; Popruh; Ligatura; Klobouček na hubičku; Obal na hubičku; Popruh na krk; Pouzdro na plátky; Plátky; Stojan; Opěrka palce / seřizovač; Jiné
fi: Saksofonin mukana tulevat oheistarvikkeet: Kotelo; Puhdistusliina; Läpiveto; Korkkirasva; Valjaat; Kiristin; Suukappaleen suojus; Suukappaleen pussi; Kaulahihna; Lehdykkäkotelo; Lehdykät; Teline; Peukalotuki/säädin; Muu
bg-BG: Включени аксесоари за саксофон: Калъф; Кърпа за почистване; Протривалка; Смазка за корк; Самар (презрамки); Лигатура; Капачка за мундщук; Торбичка за мундщук; Ремък за врат; Кутия за платъци; Платъци; Стойка; Опора/регулатор за палец; Друго
es: Accesorios incluidos del saxofón: Estuche; Paño de limpieza; Escobillón de limpieza; Grasa para corcho; Arnés; Abrazadera; Tapa de boquilla; Funda para boquilla; Correa para el cuello; Estuche para cañas; Cañas; Soporte; Apoyo/ajustador de pulgar; Otro
pt-BR: Saxofone acessórios incluídos: Estojo; Pano de limpeza; Esfregão de limpeza; Graxa para cortiça; Arnês; Abraçadeira; Cobre-boquilha; Bolsa para boquilha; Correia de pescoço; Porta-palhetas; Palhetas; Suporte; Apoio/ajustador de polegar; Outros
ja: サックスに付属するアクセサリー: ケース; クリーニングクロス; クリーニングスワブ; コルクグリス; ハーネス; リガチャー; マウスピースキャップ; マウスピースポーチ; ネックストラップ; リードケース; リード; スタンド; サムレスト / アジャスター; その他
hu: Szaxofon tartozékok: Tok; Tisztítókendő; Áthúzó tisztító; Parafazsír; Heveder (hám); Szorító; Fúvókavédő kupak; Fúvókatartó tasak; Nyakpánt; Nádtok; Nádak; Állvány; Hüvelykujjtámasz/beállító; Egyéb
el: Αξεσουάρ που περιλαμβάνονται στο σαξόφωνο: Θήκη; Πανάκι καθαρισμού; Πανί καθαρισμού (swab); Γράσο φελλού; Ζώνη; Σφιγκτήρας; Καπάκι επιστομίου; Θήκη επιστομίου; Λουράκι λαιμού; Θήκη καλαμιών; Καλάμια; Βάση; Στήριγμα/ρυθμιστής αντίχειρα; Άλλο
ro-RO: Accesorii incluse pentru saxofon: Cutie; Lavetă de curățare; Tampon de curățare; Unsoare pentru plută; Ham; Brățară; Capac pentru muștiuc; Husă pentru muștiuc; Cordon pentru gât; Cutie pentru ancii; Ancii; Suport; Suport/ajustor pentru degetul mare; Altele
ko: 색소폰에 포함된 액세서리: 케이스; 클리닝 클로스; 클리닝 스왑; 코르크 그리스; 하네스; 리가처; 마우스피스 캡; 마우스피스 파우치; 넥 스트랩; 리드 케이스; 리드; 스탠드; 엄지 받침대/조절기; 기타
lt-LT: Įtraukti saksofono priedai: Dėklas; Valymo šluostė; Valymo šluostė su virvele; Kamščių tepalas; Petnešos; Ligatūra; Kandiklio gaubtelis; Kandiklio maišelis; Kaklo dirželis; Liežuvėlių dėklas; Liežuvėliai; Stovas; Nykščio atrama / reguliatorius; Kita
da: Medfølgende tilbehør til saxofon: Etui; Pudseklud; Rensesnor; Korkfedt; Sele; Ligatur; Mundstykkehætte; Mundstykkepose; Halsrem; Rørbladsetui; Rørblade; Stativ; Tommelstøtte/-justering; Andet
sv: Ingående tillbehör för saxofon: Fodral; Putsduk; Läskduk; Korkfett; Bärsele; Ligatur; Munstyckskapsel; Fodral för munstycke; Nackrem; Rörfodral; Rörblad; Stativ; Tumstöd/justerare; Övrigt
vi: Bao gồm các phụ kiện kèn saxophone.: Hộp đựng; Khăn lau; Vải lau nòng; Mỡ bôi trơn nút bần; Dây đai; Đai buộc dăm kèn; Nắp đậy búp kèn; Túi đựng búp kèn; Dây đeo cổ; Hộp đựng dăm kèn; Dăm kèn; Chân đế; Điểm tựa ngón cái/bộ điều chỉnh; Khác
ru: Входящие в комплект аксессуары саксофона: Футляр; Салфетка для чистки; Протирка; Смазка для пробки; Гайтан-разгрузка; Лигатура; Колпачок для мундштука; Чехол для мундштука; Шейный ремень; Футляр для тростей; Трости; Стойка; Упор/регулятор для большого пальца; Другое
nb: Saksofon inkludert tilbehør: Etui; Pusseklut; Renseklut; Korkfett; Sele; Rørklemme; Munnstykkehette; Munnstykkepose; Nakkereim; Flisetui; Fliser; Stativ; Tommelstøtte/justering; Annet
en: Saxophone included accessories: Case; Cleaning cloth; Cleaning swab; Cork grease; Harness; Ligature; Mouthpiece cap; Mouthpiece pouch; Neck strap; Reed case; Reeds; Stand; Thumb rest/adjuster; Other
nl: Inbegrepen accessoires saxofoon: Koffer; Schoonmaakdoekje; Wisdoek; Kurkvet; Harnas; Rietbinder; Mondstukdop; Mondstuketui; Nekband; Rietendoosje; Rieten; Standaard; Duimsteun/-versteller; Overige
tr: Saksafona dahil olan aksesuarlar: Çanta; Temizleme bezi; Temizleme bezi; Mantar yağı; Askı kemeri; Bek bileziği; Bek kapağı; Bek çantası; Boyun askısı; Kamış kutusu; Kamışlar; Stand; Başparmak dayanağı/ayarlayıcısı; Diğer
sl-SI: Priloženi dodatki za saksofon: Kovček; Krpa za čiščenje; Brisalo za čiščenje; Mast za pluto; Nosilni pas; Objemka (Ligatura); Pokrovček za ustnik; Torbica za ustnik; Ovratni pas; Škatlica za jezičke; Jezički; Stojalo; Naslon za palec/nastavitev; Drugo
sk-SK: Príslušenstvo k saxofónu: Puzdro; Čistiaca handrička; Vytierak; Mazivo na korok; Popruhy; Ligatúra; Klobúčik na hubicu; Vrecúško na hubicu; Remeň na krk; Puzdro na plátky; Plátky; Stojan; Opierka palca/nastavovač; Iné
pl: Akcesoria dołączone do saksofonu: Futerał; Ściereczka do czyszczenia; Wycior; Smar do korka; Szelki; Ligaturka; Kapturek na ustnik; Pokrowiec na ustnik; Pasek na szyję; Pudełko na stroiki; Stroiki; Statyw; Podpórka/nakładka na kciuk; Inne
de: Enthaltenes Zubehör für das Saxophon: Koffer; Reinigungstuch; Reinigungswischer; Korkfett; Gurt; Blattschraube; Mundstückkappe; Mundstücktasche; Nackengurt; Blätteretui; Blätter; Ständer; Daumenhalter/-versteller; Sonstige
th: อุปกรณ์เสริมที่รวมอยู่ในชุดแซ็กโซโฟน: เคส; ผ้าทำความสะอาด; ผ้าเช็ดทำความสะอาดท่อ; คอร์กจาระบี; สายรัดแบบเต็มตัว; รัดลิ้น; ฝาครอบเมาส์พีซ; ซองใส่เมาส์พีซ; สายคล้องคอ; เคสใส่ลิ้น; ลิ้น; ขาตั้ง; ที่พักนิ้วโป้ง/ตัวปรับ; อื่นๆ